臺灣嘉義地方法院刑事判決　　　　　　　　　　　　　　九十年度簡上字第七四號
　　上訴人　甲○○
右列上訴人因賭博案件，不服本院嘉義簡易庭八十八年度嘉簡字第一一八一號中華民
國八十八年十二月二十一日第一審判決（聲請案號：八十八年度偵字第一一八一號）
，提起上訴，本院管轄之第二審合議庭判決如左：
    主  文
上訴駁回。
    事  實
一、甲○○意圖營利，於民國八十八年十一月二十四日下午一時許，提供其所有坐落
    嘉義縣中埔鄉和美村中山新村一○三號之場所，以供乙○○、戊○○、丁○○及
    丙○○等四人（均另依社會秩序維護法處理）以麻將牌賭博財物，約定以新台幣
    （下同）五十元為底注，外加每台十元，若自摸時，其餘三人均各支付一百元給
    自摸者，每次輸者（俗稱放炮）給付贏者（俗稱糊牌）底注五十元及外加台數之
    金額，外加每台十元，由甲○○對每局前四次自摸者各抽取五十元圖利，每局合
    計抽頭二百元。迄同日下午二時二十分許，為警當場查獲，並扣得麻將牌一副、
    字型骰子一個、點數字骰子三個及籌碼牌（藍、綠、紅）共三十八張。
二、案經嘉義縣警察局中埔分局報請臺灣嘉義地方法院檢察署檢察官偵查起訴。
    理  由
一、上訴人即被告甲○○經合法傳喚未到庭，惟其於上訴狀表示伊並不知乙○○、戊○○、丁○○及丙○○等四人約定給付抽頭金予伊，且未收受任何金額云云，經
    查右揭事實，業據上訴人即被告於警訊及偵查中坦承不諱，核與證人乙○○、戊○○、丁○○及丙○○於警訊供承相符，雖證人乙○○、戊○○、黃嬌及丙○○
    於本院第二審審理時翻異前供證述上訴人即被告不知其等四人賭博情事，應係迴
    護被告之詞，不足採信，此外復有麻將牌一副、字型骰子一個、點數字骰子三個
    及籌碼牌（藍、綠、紅）共三十八張扣案可資佐證，本件事證明確，上訴人即被
    告賭博犯行堪以認定。
二、核上訴人即被告所為，係犯刑法第二百六十八條之意圖營利供給賭博場所罪。原
    審依上訴人即被告於警訊、偵查中之自白及現存之證據，已足認定其右開犯行，
    就其所犯，本於刑事訴訟法第四百四十九條第一項前段、第四百五十條第一項、
    第四百五十四條第二項之規定，並適用刑法第二百六十八條、第四十一條、罰金
    罰鍰提高標準條例第一條前段、第二條之規定，予以量處有期徒刑二月，如易科
    罰金，以三百元折算一日。又以扣案之麻將牌一副、字型骰子一個、點數字骰子
    三個及籌碼牌（藍、綠、紅）共三十八張為其犯本罪所用之物，依刑法第三十八
    條第一項第二款規定宣告沒收，經核認事用法均無不合，量刑亦屬妥適，被告上
    訴意旨任意指摘原判決不當，為無理由，應予駁回。
三、按刑法第四十一條原規定：「犯最重本刑為三年以下有期徒刑以下之刑之罪，而
    受六月以下有期徒刑或拘役之宣告，因身體、教育、職業或家庭之關係，執行顯
    有困難者，得以一元以上三元以下折算壹日，易科罰金。」，惟該條文業於九十
    年一月四日修正為（第一項）：「犯最重本刑為五年以下有期徒刑以下之刑之罪
    ，而受六月以下有期徒刑或拘役之宣告，因身體、教育、職業或家庭之關係，執
    行顯有困難者，得以一元以上三元以下折算壹日，易科罰金。但確因不執行所宣
    告之刑，難收矯正之效，或難以維持法秩序者，不在此限」，（第二項）：「併
    合處罰之數罪，均有前項情形，其應執行之刑逾六月者，亦同。」，並於九十年
    一月十日經總統公布施行，本件被告犯罪時間在舊法時期，比較新舊法結果，被
    告所犯賭博罪均得易科罰金，並無不利被告，依刑法第二條第一項前段，自應適
    用裁判時之法律即修正後之新法，併此指明。
四、被告經合法傳喚，無正當理由不到庭，爰不待其陳述，逕行判決。
據上論斷，應依刑事訴訟法第四百五十五條之一第一項、第三項、第三百七十一條、
第三百六十八條、刑法第二條第一項前段、第四十一條第一項前段，判決如主文。
本案經檢察官游悅晨到庭執行職務。
中    華    民    國      九十一      年      五      月      十三      日
                              臺灣嘉義地方法院刑事第一庭
                                  審判長法  官  許  進  國
                                        法  官  馮  保  郎
                                        法  官  林  世  芬
右正本證明與原本無異。
本件不得上訴。
中    華    民    國      九十一      年      五      月      十三      日
                                        書記官  王  佩  湘
附錄法條：
刑法第二百六十八條
意圖營利，供給賭博場所或聚眾賭博者，處三年以下有期徒刑，得併科三千元以下罰
金。
